【裁判字號】    98,上訴,789
【裁判日期】    980630
【裁判案由】    違反槍砲彈藥刀械管制條例
【裁判全文】
臺灣高等法院高雄分院刑事判決         98年度上訴字第789號
上  訴  人
即被告配偶  甲○○
被      告  乙○○
上列上訴人因被告違反槍砲彈藥刀械管制條例案件，不服臺灣屏
東地方法院98年度訴字第311 號中華民國98年5 月5 日第一審判
決（起訴案號：臺灣屏東地方法院檢察署98年度偵字第1161號）
，提起上訴，本院判決如下：
     主  文
上訴駁回。
     理  由
一、按不服地方法院之第一審判決而上訴者，須提出上訴書狀，
    並應敘述具體理由，上訴書狀未敘述上訴理由者，應於上訴
    期間屆滿後20日內補提理由書於原審法院。逾期未補提者，
    原審法院應定期間先命補正。但上訴書狀已敘述理由，惟所
    敘述者非屬具體理由，則屬不符上訴之法定程式，由第二審
    法院以其上訴不合法律上程式，判決駁回，不生定期命補正
    之問題，刑事訴訟法第350 條第1 項、第361 條、第362 條
    、第367 條定有明文。
二、按上開所稱具體理由，係指須就不服之判決為具體之指摘而
    言，如僅泛稱原判決認事用法不當或採證違法、判決不公等
    ，均非具體理由（法院辦理刑事訴訟案件應行注意事項第16
    2 點參照）；復按所謂具體理由，必係依據卷內既有訴訟資
    料或提出新事證，指摘或表明第一審判決有何採證認事、用
    法或量刑等足以影響判決本旨之不當或違法，而構成應予撤
    銷之具體事由，始克當之（例如：依憑證據法則具體指出所
    採證據何以不具證據能力，或依憑卷證資料，明確指出所為
    證據證明力之判斷如何違背經驗、論理法則）；倘僅泛言原
    判決認定事實錯誤、違背法令、量刑失之過重或輕縱，而未
    依上揭意旨指出具體事由，或形式上雖已指出具體事由，然
    該事由縱使屬實，亦不足以認為原判決有何不當或違法者（
    例如：對不具有調查必要性之證據，法院未依聲請調查亦未
    說明理由，或援用證據不當，但除去該證據仍應為同一事實
    之認定），皆難謂係具體理由，俾與第二審上訴制度旨在請
    求第二審法院撤銷、變更第一審不當或違法之判決，以實現
    個案救濟之立法目的相契合，並節制濫行上訴」（最高法院
    97年度台上字第892 號判決意旨參照）。是如上訴理由書狀
    並未依據卷內訴訟資料，具體指摘原判決認事用法有何違法
    或不當之情形，即屬上訴未敘述具體理由。
三、本件被告乙○○因犯槍砲彈藥刀械管制條例第8 條第4 項之
    未經許可寄藏可發射子彈具有殺傷力之改造手槍罪，經原審
    判決有期徒刑4 年，併科罰金新臺幣（下同）20萬元，罰金
    如易服勞役，以1 千元折算1 日，雖經被告之配偶甲○○於
    98年5 月25日向原審提出刑事上訴狀，而其於嗣後補提之上
    訴理由固陳：「被告對於扣案槍枝並無意圖販賣或犯罪之意
    ，亦未曾將槍枝攜帶出門。被告犯後於98年5 月4 日因車禍
    受傷作開顱手術，現已無法行動，上訴人現因其夫即被告車
    禍亦無法上班，又有1 歲及2 歲之幼子，被告之父去世多年
    ，被告之母亦僅僅從事臨時工，被告家境甚為貧苦，請能對
    被告從輕量刑」等語。
四、經查：
(一)、原判決業已調查被告乙○○於警、偵及原審之自白，復有扣
    押物品目錄表、搜索、扣押筆錄、戶役政資料查註紀錄表可
    稽，又查獲扣案之槍、彈，亦經鑑驗具有殺傷力等情，因而
    認定被告寄藏扣案槍、彈犯行明確（參原判決第2-3 頁），
    足徵原判決均已敘明如何認定被告上開犯罪所憑之證據及理
    由，經核並無不合。本件上訴理由並未依據卷內既有訴訟資
    料，指摘原判決關於被告犯行認定部分，有何採證等足以影
    響判決本旨之不當或違法，依據上開說明，此上訴理由自非
    屬「具體理由」。
(二)、按關於刑之量定，係實體法上賦予法院得為自由裁量之事項
    ，倘其未有逾越法律所規定之範圍，或濫用其權限，即不得
    任意指摘為違法（最高法院75年台上字第7033號判例要旨足
    參）。原判決業已審酌被告乙○○年齡、教育程度、職業、
    尚無前科紀錄之素行，並考量其犯罪寄藏改造手槍、制式子
    彈、土造槍管之數量，時間持續逾6 年，其間除據其自承曾
    持以試射而擊發子彈5 顆，依卷證資料本件為警查獲之原因
    ，係因被告前往酒店消費時，曾取出上開槍枝炫耀示威而經
    檢舉所致，對於社會治安及法益所生危險之程度，與一般單
    純隱匿藏放之情節迥異，及其犯後坦認犯行之態度等一切情
    狀而量處上開之刑，經核尚屬允當，於法並無不合。本件上
    訴理由所舉被告家庭狀況而請求從輕量刑等情，尚難據此而
    認於判決量刑自由裁量之行使，有何未合乎法律之目的，違
    背內部性界限，而屬權利濫用之違法，或違反比例原則、平
    等原則、公平正義等法則。
五、綜上所述，上訴人即被告配偶甲○○所提之上訴理由，並未
    依據卷內訴訟資料或提出新事證，指摘或表明原判決有何足
    以影響判決本旨或量刑之不當或違法，而構成應予撤銷之具
    體事由，自與刑事訴訟法第361條第2項所稱「具體理由」顯
    非相當，且於上訴期間屆滿後之20日內（被告於98年5 月19
    日收受原判決之送達，見原審卷第52頁），未再提出其他上
    訴具體理由，依上開規定，足認本件上訴違背法律上之程式
    ，爰不經言詞辯論，逕行判決駁回上訴。
據上論斷，應依刑事訴訟法第367 條前段、第372 條，判決如主
文。
中    華    民    國    98    年    6     月    30    日
                刑事第一庭  審判長法  官  郭雅美
                                  法  官  徐美麗
                                  法  官  張意聰
以上正本證明與原本無異。
如不服本判決應於收受本判決後10日內向本院提出上訴書狀，其
未敘述上訴理由者，並得於提起上訴後10日內向本院補提理由書
狀（均須按他造當事人之人數附繕本）「切勿逕送上級法院」。
中    華    民    國    98    年    6     月    30    日
                                  書記官  陳金


司法院資訊處製作；財團法人民間司法改革基金會備份。
